臺灣臺北地方法院刑事判決　　　　　　 96年度簡上字第102號
檢　察　官　臺灣臺北地方法院檢察署檢察官
被　　　告
即　上訴人　乙○○
上列上訴人即被告因竊盜案件，不服本院刑事庭於民國96年1月1
6日所為96年度簡字第145號第一審刑事簡易判決（聲請簡易判決
處刑案號：臺灣臺北地方法院檢察署95年度偵字第27018號），
提起上訴，本院管轄之第二審合議庭判決如下：
    主  文
上訴駁回。
乙○○緩刑貳年。
    事  實
一、乙○○於民國95年12月4日中午12時50分，路經臺北市中山
    區○○○路434號前，見路邊停放之兩輛腳踏車以鎖鍊鎖住
    ，竟意圖為自己不法之所有，萌生竊取之念，先將渠騎乘之
    機車停放在同路430巷內，在持客觀上足以作為兇器之老虎
    鉗一支、鋸齒片一片，至前路434號前，徒手竊取甲○○放
    在該處之腳踏車二輛，帶往430巷欲將鎖鍊鋸斷，但因老虎
    鉗無法鋸斷，便持鋸齒片鋸斷之，為警當場查獲並扣得乙○
    ○所有，供其犯罪所用之老虎鉗一支、鋸齒片一片。
二、案經臺北市政府警察局中山分局報請臺灣臺北地方法院檢察
    署檢察官偵查而聲請簡易判決處刑。
    理  由
一、本件上訴人即被告乙○○對於檢察官聲請簡易判決處刑書內
    所列證據之證據能力均不爭執，經核該等證據亦無不得為證
    據之情形，故均認為有證據能力，首開敘明。
二、上訴人對於前開事實雖坦認不諱，但否認犯加重竊盜犯行，
    辯稱：伊竊盜時並未帶兇器，將腳踏車移往430巷時，是因
    為用老虎鉗無法鋸開鎖鍊，才去買鋸齒片，當時已非竊盜行
    為之實行，本件應判普通竊盜罪云云。然查：
    (一)按刑法第321條第1項第3款之攜帶兇器竊盜罪，係以行為
      人攜帶兇器竊盜為其加重條件，此所謂兇器，其種類並無
      限制，凡客觀上足對人之生命、身體、安全構成威脅，具
      有危險性之兇器均屬之，且祇須行竊時攜帶此種具有危險
      性之兇器為已足，並不以攜帶之初有行兇之意圖為必要，
      最高法院79年台上字第5253號判例意旨可資參照，觀諸扣
      案之老虎鉗、鋸齒片均為鐵製，復具相當之長度，其銳利
      程度均可用以破壞鐵質物品，客觀上顯具有行兇之危險性
      ，自屬兇器之一種。
    (二)被告於偵查中供稱：（帶何工具去偷？）我帶鋸齒片及老
      虎鉗各一支（見偵卷第27頁）。又供陳：那天要去看資訊
      展，經過該處，看到二台腳踏車，一時貪心，就想說把它
      帶走，二台腳踏車是用一條鍊條鎖在一起，我沒辦法帶走
      ，就到旁邊五金行買了一個鋸片，把腳踏車牽到旁邊的巷
      子要把他鋸斷。（老虎鉗何來？）因為我在維修電腦，隨
      身都會帶老虎鉗，這是維修電腦的工具（見偵卷第33頁）
      。顯見被告在偵查中自承攜帶兇器竊盜，且是先購買鋸齒
      片後再牽車入430巷內，然被告於原審判以加重竊盜之刑
      責後，被告始翻異前供辯稱老虎鉗係放在機車內、鋸齒片
      是事後才去五金行買云云，殊非可採。
    (三)綜上，被告辯解尚非可採，被告犯攜帶兇器竊盜罪堪以認
      定。
三、核被告所為，係犯刑法第321條第1項第3款之攜帶兇器竊盜
    罪。
四、原審以被告犯行明確，適用刑事訴訟法第449條第1項前段、
    第3項、第450條第1項、第454條第2項，刑法321條第1項第
    3款、第41條第1項前段、第38條第1項第2款（漏引刑法施行
    法第1條之1），就上訴人犯攜帶兇器竊盜罪部分論處有期徒
    刑6月，如易科罰金，以新臺幣1000元折算一日，其認事用
    法及量刑均屬妥適，自應將其上訴駁回。惟查被告前未曾受
    有期徒刑以上刑之宣告，有臺灣高等法院被告前案記錄表一
    紙附卷可憑，素行尚佳，其因一時失慮致罹刑章，且上訴後
    已與被害人達成和解，並表示不再追究其刑事責任，此有和
    解書在卷可稽，足見被告對所犯罪行顯具悔意，其經此偵審
    程序及科刑教訓後，自當知所警惕而無再犯之虞，本院因認
    原審所宣告之刑，以暫不執行為適當，爰併宣告緩刑二年，
    以啟自新。
據上論斷，應依刑事訴訟法第455條之1第1項、第3項、第368條
，刑法第74條第1項第1款，判決如主文。
本案經檢察官楊碧瑛到庭執行職務
中　　華　　民　　國　　96　　年　　5　　月　  29     日
                  刑事第六庭審判長法  官  周占春
                                  法　官  林孟皇
                                  法  官  趙子榮
上正本證明與原本無異。
如不服本判決，應於判決送達後十日內，向本院提出上訴狀。
                                  書記官  陳怡君
中　　華　　民　　國　　96　　年　　5 　　月　　29　　日
